臺灣臺中地方法院刑事判決　　　　　　　　　　民國九十三年度交訴字第七十三號
　　公　訴　人　臺灣臺中地方法院檢察署檢察官
　　被　　　告　乙○○
右列被告因公共危險等案件經檢察官提起公訴（九十三年度偵字第七九一一號）經本
院合議庭裁定適用簡式審判程序，本院判決如左：
    主    文
乙○○服用酒類，不能安全駕駛動力交通工具而駕駛，處有期徒刑貳月，如易科罰金
，以參佰元折算壹日。又駕駛動力交通工具肇事，致人受傷而逃逸，處有期徒刑陸月
，如易科罰金，以參佰元折算壹日。應執刑有期徒刑柒月，如易科罰金，以參佰元折
算壹日。
    犯罪事實
一、乙○○曾於八十三年間因肅清煙毒條例等案件，經臺灣高等法院臺中分院分別判
    處有期徒刑十年、三年四月及五月，經定執行刑為有期徒刑十三年，現正於假釋
    付保護管束中，猶不知悔改，於民國九十三年四月十八日二十一時許，在台中市
    ○○路友人經營之「老主顧檳榔攤」共四、五人，飲用高梁酒三瓶，其飲酒後呼
    氣酒精濃度高達每公升一．五四毫克，有不能安全駕車之狀況，竟於翌日凌晨一
    時三十分許，酒後駕駛車號三Ｑ－八九九號營業用自小客車，沿台中市○○路往
    逢甲路方向行駛，於同日一時五十分許，途經台中市○○路與黎明路路口，因酒
    後操控力不佳，且未注意車前狀況，採取必要之安全措施，而撞擊騎乘ＱＰ三－
    ０二０號機車途經該路口欲往福星路方向行駛之丙○○，使該機車倒地，致丙○
    ○腦震盪、左肋骨骨折、左頭皮撕裂傷等傷害（過失傷害部分尚未提出告訴），
    詛料乙○○於肇事後，竟未下車查看，另行起意繼續前行駕車逃逸，適有目擊民
    眾跟隨乙○○車輛之後，乙○○沿西屯路經逢甲路行駛，於同日二時許，再於西
    屯路與福上巷口，逆向撞擊停放對向車道路旁之機車後，因動彈不得而停止，經
    該目擊民眾返回台中市○○路與黎明路路口現場，告知現場處理警員，始為警查
    獲。
二、案經台中市警察局第六分局報請台灣台中地方法院檢察署檢察官偵查起訴。
    理    由
一、訊據被告乙○○對於酒醉駕車之事實坦承不諱，惟於偵查中矢口否認有肇事逃逸
    之故意，辯稱：「我當時很迷糊，不知道撞傷人」云云，惟於本院審理時則認罪
    坦承。且查，被告飲酒後呼氣酒精濃度高達每公升一．五四毫克，有酒精測試報
    告單、刑法第一百八十五條之三案件測試觀察紀錄表各一紙在卷足憑，又被害人
    丙○○因此車禍受有腦震盪、左肋骨骨折、左頭皮撕裂傷等傷害，且其騎乘之機
    車遭撞擊後，車身嚴重分離，而肇事現場之第一擦地痕與機車最後倒地位置，相
    距約有五至六公尺，有高雄市立小港醫院診斷證明書、照片二張、台中市○○○
    道路交通事故調查報告表附卷可稽，是依此機車受損狀況及被害人受傷情節，撞
    擊力非微，被告豈有不知之理；再者，被告肇事後沿西屯路行駛，已途經逢甲路
    ，最後才於相距約四、五百公尺之西屯路與福上巷口再度肇事而停駛，且係經目
    擊證人返回第一現場告知後，始知被告肇事，亦經證人即承辦警員甲○○到庭結
    證無訛，加以被告自承該處有一大幅度轉彎，而被告最後係逆向撞擊路旁停車，
    足見彼告當時車速之快，始於轉彎處逆向行駛，益見其於肇事後毫無停車之意，
    被告於偵查中所辯，不足採信，本件事證明確，被告犯行，堪予認定。
二、核被告所為，係犯刑法第一百八十五條之三違背安全駕駛罪及第一百八十五條之
    四肇享逃逸罪。其所犯達背安全駕駛罪及肇事逃逸罪之問，犯意各別，行為互殊
    應予分論併罰。爰審酌被告酒後駕車，不顧公眾安全，且肇事後逃逸，惡性非輕
    ，惟事後認罪坦承，尚具悔意，分別量處如主文所示之刑，並諭知易科罰金之折
    算標準及定其應執行刑及易科罰金之折算標準。
據上論斷，應依刑事訴訟法第二百七十三條之一第一項、第二百九十九條第一項前段
、刑法第一百八十五條之三、第一百八十五條之四、第五十一條第五款、第四十一條
第一項前段、第二項，罰金罰鍰提高標準條例第二條，判決如主文。
本案經檢察官丁○○到庭執行職務。
中    華    民    國      九十三     年     十一      月        四      日
                                  臺灣臺中地方法院交通法庭
                                        法  官  郭  德  進
右正本證明與原本無異。
如不服本判決，應於判決送達後十日內向本院提出上訴狀( 應附繕本 )，上訴於臺灣
高等法院臺中分院。
                                        書記官
中    華    民    國      九十三     年     十一      月        五      日
刑法第一百八十五條之三：
服用毒品、麻醉藥品、酒類或其他相類之物，不能安全駕駛動力交通工具而駕駛者，
處一年以下有期徒刑、拘役或三萬元以下罰金。
刑法第一百八十五條之四：
駕駛動力交通工具肇事，致人死傷而逃逸者，處六月以上五年以下有期徒刑。
                                            Ｓ
